臺灣高等法院民事裁定
109年度抗字第1333號
抗  告  人  簡菊子  


上列抗告人因與相對人歐美鐶間請求塗銷所有權移轉登記聲請補
充判決事件，對於中華民國109年9月21日臺灣臺北地方法院100
年度重訴字第1260號裁定提起抗告，並為追加被告、取消強執、
保全證據之聲請，本院裁定如下： 
    主  文
抗告及聲請均駁回。
抗告及聲請訴訟費用，由抗告人負擔。
    理  由
一、按訴訟代理人非經審判長許可，應委任律師為之，但經審判
    長許可者，亦得委任非律師為訴訟代理人，民事訴訟法第68
    條第1項定有明文。本件抗告人委任之莊榮兆（見本院卷第8
    1頁），並非律師，復未經審判長許可為聲請人之代理人，
    爰不列其為代理人，先此敘明。
二、次按聲請補充判決以訴訟標的之一部或訴訟費用之裁判有脫
    漏者為限，為民事訴訟法第233條第1項所明定。本件抗告人
    以原法院100年度重訴字第1260號判決（下稱系爭判決），
    就其主張坐落臺北市○○區○○段0○段000地號土地及其上同小
    段386建號建物即門牌號碼同區德惠街167巷14號之2房屋（
    下稱系爭房地）所有權，於民國（下同）81年10月6日，以
    買賣為原因，自其名下移轉登記於相對人歐美鐶名下（下稱
    系爭所有權移轉登記），係基於通謀虛偽之買賣契約，自始
    、確定、當然無效，依民法第767條第1項規定，訴請相對人
    將系爭所有權移轉登記塗銷，將系爭房地回復為其所有之請
    求，漏未判決為由，向原法院聲請補充判決，原法院認其聲
    請為無理由，以原裁定予以駁回，抗告人不服，對之提起抗
    告。查抗告人上開請求，已經系爭判決認定兩造間就系爭房
    地之買賣行為雖欠缺買賣之真意，而為通謀虛偽意思表示，
    但同時隱藏有借名登記之意思表示合致，成立借名登記契約
    ，自應受其拘束，兩造間移轉所有權登記行為，尚非無法律
    上原因，從而抗告人依民法第87條第1項前段、第767條第1
    項規定之法律關係，請求相對人將系爭所有權移轉登記塗銷
    ，回復為抗告人所有，為無理由，應予駁回，於主文諭知：
    「原告之訴駁回」、「訴訟費用由原告負擔」（見原審法院
    卷㈡第94至99頁背面），自無系爭判決就訴訟標的一部或訴
    訟費用之裁判有脫漏情事。原裁定以系爭判決並無脫漏為由
    ，駁回抗告人之補充判決聲請，經核於法並無不合。抗告意
    旨以權貴再逼接手法官拉庭長陪葬、好法官自撤錯判等，與
    裁判脫漏無涉之事由，指摘原裁定不當，聲明廢棄，為無理
    由，應予駁回。
三、復按訴之追加，依民事訴訟法第255條、第446條第1項及第4
    74條第1項規定，應於原訴之事實審言詞辯論終結前為之。
    又當事人向法院聲請保全證據，依民事訴訟法第369條規定
    ，應於本案訴訟繫屬前或繫屬中為之。是於訴訟繫屬消滅後
    ，始為訴之追加、保全證據聲請，均為法所不許。查抗告人
    不服系爭判決，前已提起第二審上訴，經本院於103年6月11
    日言詞辯論終結，並於同年月25日以102年度重上字第75號
    判決其上訴駁回，抗告人提起第三審上訴，亦經最高法院於
    104年4月1日以104年度台上字第553號判決駁回確定，且抗
    告人就系爭判決聲請補充判決，亦屬無據，已如前述，足認
    抗告人之原訴事實之訴訟繫屬確已消滅，則其於原訴之訴訟
    繫屬消滅後，始向本院為追加郭子彰、歐玲吟、盧建中為被
    告及取消強執、保全證據之聲請，核均於法不合，不能准許
    ，應併予駁回。
四、據上論結，本件抗告及聲請，均為無理由，爰裁定如主文。
中　　華　　民　　國　　109 　年　　11　　月　　26　　日
                  民事第十九庭  
                      審判長法  官  魏麗娟
                            法  官  張婷妮
                            法  官  陳慧萍
正本係照原本作成。
抗告部分本裁定除以適用法規顯有錯誤為理由外，不得再抗告。
如提起再抗告，應於收受送達後10日內委任律師為代理人向本院
提出再抗告狀。並繳納再抗告費新臺幣１千元。
聲請部分如不服本裁定，應於收受送達後10日內向本院提出抗告
狀，並應繳納抗告費新臺幣１千元。
中　　華　　民　　國　　109 　年　　11　　月　　27　　日

  　　　　　　　　　　　　　書記官  任正人